臺灣板橋地方法院刑事判決　　　　　　 100年度訴字第1448號
公　訴　人　臺灣板橋地方法院檢察署檢察官
被　　　告　黃偉國
指定辯護人　本院公設辯護人湯明純
上被告因違反毒品危害防制條例案件，經檢察官提起公訴（100
年度偵字第10650 號、100 年度毒偵字第2848號），本院判決如
下：
    主  文
黃偉國犯如附表所示之罪，各處如附表所示之刑。應執行有期徒
刑拾年，褫奪公權貳年，販賣第二級毒品所得合計新台幣壹萬肆
仟貳佰元均沒收之，如全部或一部不能沒收時，以其財產抵償之
；扣案之第二級毒品甲基安非他命包內之甲基安非他命（驗餘
合計淨重壹點零陸陸捌公克）均沒收銷燬之。
    事  實
一、黃偉國基於意圖營利之販賣第二級毒品甲基安非他命之犯意
    ，以其所有搭配門號0000000000號、0000000000號之手機各
    1 支（各含上開門號SIM 卡）作為與張永坤、林世峰聯絡販
    賣甲基安非他命之聯絡工具，於其以上開電話分別與張永坤
    、林世峰聯絡後，即於如附表編號一、六、十、十二至十六
    所示之時間、地點，先後八次販賣甲基安非他命給張永坤（
    販賣金額、數量各如附表編號一、六、十、十二至十六所示
    ）；於如附表編號二至五、七至九、十一、十七至十九所示
    之時間、地點，先後十一次販賣甲基安非他命給林世峰（販
    賣金額、數量各如附表編號二至五、七至九、十一、十七至
    十九所示）。
二、黃偉國前因施用毒品案件，經本院裁定送觀察、勒戒後，因
    認無繼續施用毒品傾向，而於民國92年3 月7 日觀察、勒戒
    執行完畢釋放出所，並經臺灣板橋法院檢察署檢察官於同日
    以92年度毒偵字第739 號不起訴處分確定。其於上開觀察、
    勒戒執行完畢釋放後之5 年內，又因施用毒品案件，先後經
    本院以94年度簡字第754 號判處有期徒刑4 月、以94年度訴
    字第3123號判處有期徒刑6 月確定；嗣又因施用毒品案件，
    再經本院以99年度易字第3651號判處有期徒刑6 月確定（上
    開三案均尚在執行中，仍未執行完畢）。詎其猶不知悔改，
    竟又基於施用第二級毒品甲基安非他命之犯意，於如附表編
    號二十所示之時間、地點，以如附表編號二十所示之施用方
    式，施用甲基安非他命1 次。嗣經警於100 年4 月7 日晚上
    10時20分許，持本院所核發之搜索票，在新北市○○區○○
    街39巷87號前，當場在其身上扣得甲基安非他命3 包（驗前
    合計淨重1.067 公克，驗餘合計淨重1.0668公克）等物，並
    經採集其尿液後，因而查獲上情。
三、案經新北市政府警察局汐止分局報告臺灣板橋地方法院檢察
    署檢察官偵查起訴。
    理  由
壹、證據能力方面
    按被告以外之人於審判外之陳述，雖不符同法第159 條之1
    至第159 條之4 之規定，但經當事人於審判程序同意作為證
    據，法院審酌該言詞陳述或書面陳述作成時之情況，認為適
    當者，亦得為證據；當事人、代理人或辯護人於法院調查證
    據時，知有第159 條第1 項不得為證據之情形，而未於言詞
    辯論終結前聲明異議者，視為有前項之同意，此則據同法第
    159 條之5 規定甚明。鑒於採用傳聞證據排除法則之重要理
    由之一，係因傳聞證據未經當事人之反詰問予以覈實，若當
    事人願放棄對原供述人之反對詰問時，原則上即可承認該傳
    聞證據之證據能力，而揆諸我國刑事訴訟法第159 條之5 之
    立法理由，除參照前述傳聞證據排除法則之基本法理外，亦
    參考日本刑事訴訟法第326 條之立法例，查日本刑事審判實
    務之運作，有關檢察官及被告均同意作為證據之傳聞書面材
    料或陳述，可直接援引該國刑事訴訟法第326 條作為傳聞例
    外之法律依據，僅在檢察官與被告不同意之情況下，乃須根
    據其他傳聞例外規定俾以斟酌該等書面材料或陳述是否具有
    證據能力，在當事人間無爭執之案件中，傳聞證據基本上均
    可依據前引規定提出於法院使用。職是之故，我國刑事訴訟
    法第159 條之5 之適用應可作同上之解釋。經查，除前揭證
    據資料外，本件判決後開所示之被告黃偉國以外之人於審判
    外之陳述（包括書面陳述），固均屬傳聞證據，惟被告及其
    辯護人就前揭審判外陳述之證據能力，雖知上開證據資料皆
    為傳聞證據，但於本院準備程序及審判期日中則未爭執上開
    證據資料之證據能力，且迄至言詞辯論終結前亦未再聲明異
    議；而公訴檢察官於本院審判期日中則表示上開證據資料均
    有證據能力。本院審酌上開證據資料製作時之情況，尚查無
    違法不當及證明力明顯過低之瑕疵，亦認為以之作為證據應
    屬適當，故揆諸前開法律規定與說明，爰逕依刑事訴訟法第
    159 條之5 規定，認前揭證據資料均例外有證據能力。
貳、實體方面
  一、認定事實部分
    (一)販賣甲基安非他命部分
      1.訊據被告黃偉國對於前開時地販賣甲基安非他命之犯罪
        事實均已坦承不諱，核與其於警詢、偵查中所供大致相
        符，並與證人張永坤、林世峰於警詢、偵查中所證互核
        一致，經查尚無明顯矛盾或不合常情之處；又被告分別
        與證人張永坤、林世峰至如附表編號一至十九所示之各
        該地點實際交易毒品之前，雙方確曾以如附表編號一至
        十九所示之各該門號手機或市話聯繫，此有通訊監察譯
        文在卷可憑（參見100 年度偵字第10650 號卷第33至42
        、56至67頁）；嗣警方對被告執行搜索，當場扣得其所
        使用搭配前揭門號之手機2 支（各含該等門號SIM 卡）
        、甲基安非他命3 包（白色透明結晶）之事實，則有警
        方所製作之搜索扣押筆錄、扣押物品目錄表各1 份、扣
        案物品暨現場採證照片7 幀在卷為佐及上開手機（各含
        該等門號SIM 卡）、毒品等物扣案可稽；且上開毒品（
        白色透明結晶）經送驗結果，確均係甲基安非他命無訛
        （驗前合計淨重1.067 公克，驗餘合計淨重1.0668公克
        ），此亦有交通部民用航空局航空醫務中心100 年4 月
        28日航藥鑑字第1002424 號毒品鑑定書1 紙在卷可證（
        參見上開偵查卷第164 頁）。
      2.按販賣毒品罪之所謂「意圖」，即犯罪之目的，原則上
        不以發生特定結果為必要，只需有營利之意圖為已足，
        不以買賤賣貴而從中得利為必要（參見最高法院97年度
        台上字第2109號判決意旨）。被告既分別販賣前揭甲基
        安非他命給證人張永坤、林世峰，同時各向其等收取如
        附表所示之現金，顯見雙方即有交易之對價關係，被告
        當有營利之意圖無疑。
      3.綜上所述，足徵被告之自白核與事實相符，其所為自白
        當可採信，是以本件事證已臻明確，被告販賣甲基安非
        他命之犯行應堪認定。
    (二)施用甲基安非他命部分
      訊據被告對於前揭犯罪事實均坦承不諱，本院復審酌：
      1.查被告前因施用毒品案件，有如前揭犯罪事實欄所載經
        送觀察勒戒及觀察勒戒執行完畢後釋放之紀錄，且有如
        前揭犯罪事實欄所載之論罪科刑之紀錄，此有臺灣高等
        法院被告前案紀錄表1 份在卷可按，是被告於涉本案之
        前，業曾因初犯施用毒品案件，經送前揭觀察勒戒，且
        於前揭觀察勒戒執行完畢釋放後之5 年內，再犯前揭施
        用毒品之罪甚明。
      2.次查，經警將被告遭查獲時所採之尿液送驗結果，係呈
        甲基安非他命陽性反應，此有警方所採尿液之編號對照
        表、臺灣檢驗科技股份有限公司100 年4 月26日編號UL
        /2011/00000000號濫用藥物檢驗報告各1 份在卷可稽。
        又查：
        (1)甲基安非他命經口服投與後，約百分之70於24小時內
          自尿中排出，約百分之90於96小時內自尿中排出，由
          於目前國內尿液中甲基安非他命之檢驗僅為鑑定其是
          否呈陽性反應，尚未定其含量，且甲基安非他命成分
          之檢出與其投與方式、投與量、個人體質、採尿時間
          與檢測儀器之精密度等諸多因素有關，因此僅憑尿液
          中呈甲基安非他命陽性反應，並無法確實推算吸食時
          間距採集時間之長短，惟依上述資料推斷，最長可能
          不會超過4 日即96小時，此經行政院衛生署藥物食品
          檢驗局於81年2 月8 日以（81）藥檢壹字第001156號
          函釋明在案。
        (2)再者，前揭尿液檢驗報告載明係以ＧＣ／ＭＳ（即氣
          相層析質譜儀分析法）方法作為確認檢驗之方式，而
          該方法之原理係檢品經氣化後，通過層析管分離純化
          ，再將純化後之成分循序送入質譜儀做個別鑑定。因
          質譜儀所測定之圖譜，在化學上被公認具有指紋特性
          ，故可據以完全判定該檢品係為何種化合物。職是，
          台北榮民總醫院即認為若以氣相層析質譜儀（ＧＣ／
          ＭＳ）作藥物及其代謝產物之定性及定量分析，幾乎
          不會有偽陽性反應產生，此經該院於83年4 月7 日以
          83北總內字第3059號函釋明在案。
        (3)準此而論，被告之尿液經以氣相層析質譜儀分析法檢
          驗，既係呈甲基安非他命陽性反應，顯見被告應有在
          前揭犯罪時間施用甲基安非他命之行為甚明。
      3.綜上所述，被告前曾初犯施用毒品，經送前揭觀察勒戒
        ，而於前揭觀察勒戒執行完畢釋放後，5 年內再犯施用
        毒品之罪，嗣後又為本件施用甲基安非他命犯行，事證
        應屬明確，其此部分犯行亦堪認定。
  二、論罪科刑部分
    (一)查甲基安非他命係屬毒品危害防制條例第2 條第2 項第2
      款所列之第二級毒品，是核被告所為，分別係犯毒品危害
      防制條例第4 條第2 項之販賣第二級毒品罪（共十九罪）
      、第10條第2 項（起訴書論罪欄誤載為第11條第2 項）之
      施用第二級毒品罪。被告持有甲基安非他命之低度行為，
      分別為其販賣、施用之高度行為所吸收，均不另論罪。被
      告所犯上開販賣第二級毒品罪（共十九罪）及施用第二級
      毒品罪間，犯意各別，行為互殊，應予分論併罰。
    (二)被告犯前揭販賣第二級毒品罪（共十九罪），於偵查及本
      院審判中均自白犯行，依毒品危害防制條例第17條第2 項
      規定，均減輕其刑。至辯護人固為被告辯護稱：被告為警
      查獲後，於警詢即供述其毒品來源為任欽賢，並供述綽號
      「豆花」、「矮子」等人亦有販售毒品供警方查察，應可
      符合毒品危害防制條例第17條第1 項之減輕其刑規定云云
      。然警方並非因被告之供述，始對任欽賢實施通訊監察，
      反倒是因警方早就對任欽賢實施通訊監察，方得知被告經
      常向任欽賢購買甲基安非他命，警方始另再聲請對被告實
      施通訊監察，故顯然並非因被告之供述，因而查獲任欽賢
      ；況任欽賢、綽號「豆花」、「矮子」等人迄今均尚未查
      緝到案，亦尚無因被告供出來源而查獲之情形；另檢察官
      偵辦被告毒品案件，目前亦尚無查獲上開人等，此有新北
      市政府警察局汐止分局100 年7 月31日新北警汐刑字第10
      00028578號函、臺灣板橋地方法院檢察署100 年8 月1 日
      板檢玉翔100 偵10650 字第54955 號函1 份在卷可按（參
      見本院卷第72、74、75頁），當無從依毒品危害防制條例
      第17條第1 項規定，減輕或免除被告之刑。再辯護人雖再
      為被告辯護稱：被告確實已供述部分販毒者之線索供警方
      追查，雖目前尚無所獲，致與毒品危害防制條例第17條第
      1 項之規定不符，但被告犯後態度應屬良好，又以被告販
      售甲基安非他命之數量均屬小量，所得利益也僅係供自己
      施用之少量甲基安非他命，是其犯情仍輕，此時即以法定
      最低刑論科，仍屬過重，客觀上應足引起一般之同情，而
      得認有情堪憫恕之處，請依刑法第59條規定，減輕其刑云
      云。惟查，本案就被告所犯販賣第二級毒品各罪，業已適
      用毒品危害防制條例第17條第2 項予以減輕其刑，要無情
      輕法重之憾。況被告無視政府反毒政策及宣導，仍意圖營
      利而分別販賣第二級毒品甲基安非他命給張永坤、林世峰
      ，查獲次數合計多達19次，對於甲基安非他命施用來源之
      提供大有助益，影響所及，非僅多數人之生命、身體將可
      能受其侵害，社會、國家之法益亦不能免，為害之鉅，當
      非個人一己之生命、身體法益所可比擬，自應嚴厲規範，
      實難認另有特殊之原因或堅強事由，而在客觀上足以引起
      一般同情之處，自無依刑法第59條規定酌量減輕其刑之餘
      地，是以辯護人執此請求減輕其刑云云，尚無足取。
    (三)本院審酌被告正值青壯，不思依循正軌賺取金錢，竟無視
      政府反毒政策及宣導，仍意圖營利而分別販賣第二級毒品
      甲基安非他命給張永坤、林世峰，查獲次數合計高達19次
      ，對於甲基安非他命施用來源之提供大有助益，影響所及
      ，非僅多數人之生命、身體將可能受其侵害，社會、國家
      之法益亦不能免，為害之鉅，當非個人一己之生命、身體
      法益所可比擬，自應嚴厲規範，而被告本身施用甲基安非
      他命，足以戕害其身心，滋生其他犯罪，惡化治安，嚴重
      損及公益，且其前已曾多次犯施用毒品之犯行，復經觀察
      、勒戒執行完畢，其竟再為本件施用毒品犯行，顯見其不
      思悔改，自我控制能力亦顯不佳，是被告所為自應分別受
      有相當程度之非難；惟另考量被告於犯後均已能坦承犯行
      ，態度尚屬良好，且其固因貪圖暴利致罹刑章，然經查獲
      之販毒數量及所得金額均屬有限，而其施用毒品之行為於
      本質上係屬自我戕害行為，反社會性之程度應屬較低，兼
      衡其之犯罪動機、目的、手法、素行紀錄（前科紀錄不佳
      ，但本件未構成累犯）、智識程度非高（學歷為國中肄業
      ）、家庭經濟狀況等一切情狀，酌情分別量處如主文所示
      之刑，並本於比例原則及罪刑相當原則，定其應執行之刑
      ，以資懲儆。又依被告所犯販賣第二級毒品罪之重大惡性
      ，本院認有另為褫奪公權之必要，爰依刑法第37條第2 項
      規定，併予分別宣告如主文所示之褫奪公權，並僅就上開
      褫奪公權中之最長期間（即褫奪公權2 年部分）執行之。
    (四)又本件有關沒收部分，分別審酌如下：
      1.扣案之前揭甲基安非他命3 包內之甲基安非他命，既屬
        第二級毒品，且與本件施用第二級毒品犯行有所關聯，
        爰依毒品危害防制條例第18條第1 項前段規定，於被告
        施用第二級毒品罪之主文項內，併予宣告沒收銷燬之（
        惟鑑驗耗用之毒品部分既已滅失，自毋庸宣告沒收銷燬
        ）；至該甲基安非他命3 包之外包裝，係用於包裹毒品
        ，防其裸露、潮濕，便於攜帶持有，固係供持有、施用
        毒品所用之物，惟被告於偵查中業已陳明拋棄（參見前
        揭偵查卷第126 頁、本院卷第61頁背面），該等外包裝
        當已非被告所有，自無從併予宣告沒收。
      2.再前揭甲基安非他命3 包經警方扣案之時間乃係在100
        年4 月7 日，與被告所為本件各次販賣甲基安非他命之
        時間已有相當間隔，加以被告於本院審理時供稱：該3
        包甲基安非他命是我要拿來施用的，是我另外買的，與
        我之前販賣甲基安非他命的行為無關等語（參見本院卷
        第84頁背面），自難遽認扣案之甲基安非他命3 包與本
        件各次販賣第二級毒品犯行有所關聯，自不得於被告販
        賣第二級毒品各罪之主文項內併予宣告沒收銷燬。
      3.又本件固另經警方扣得吸食器2 組、殘渣袋2 個、分裝
        匙1 支、分裝袋1 批、被告所持用之前揭門號手機2 支
        （各含SIM 卡1 枚）、帳冊1 本等物，縱或係供本件販
        毒或吸毒所用之物，但被告於偵查中亦已陳明拋棄該等
        扣案物品（參見前揭偵查卷第126 頁、本院卷第61頁背
        面），當均已非被告所有，自無從併予宣告沒收（按：
        毒品危害防制條例第19條第1 項雖係義務宣告沒收之規
        定，法院無裁量之餘地，但其沒收之前提仍須供犯罪所
        用或所得之財物係屬被告所有為限，若非被告所有，即
        無得宣告沒收），故公訴意旨認應併予宣告沒收，即容
        有誤會。
      4.又按毒品危害防制條例第19條第1 項所規定之「追徵其
        價額」或「以其財產抵償之」係屬兩種選項，分別係針
        對現行貨幣以外之其他財產與現行貨幣而言。本規定所
        稱「追徵其價額」者，係指所沒收之物為金錢以外之其
        他財物而無法沒收時，因其實際價值不確定，應追徵其
        價額，使其繳納與原物相當之價額，並無以其財產抵償
        之問題。倘嗣後追徵其金錢價額，不得結果而須以其財
        產抵償者，要屬行政執行機關依強制執行之法律之執行
        問題，即無不能執行之情形，自毋庸諭知「或以其財產
        抵償之」。如不能沒收之沒收標的為金錢時，因價值確
        定，判決主文直接宣告「以其財產抵償之」即可，不發
        生追徵價額之問題（參見最高法院99年度第5 次刑事庭
        會議決議意旨）。本件被告販賣甲基安非他命之所得係
        屬金錢（分別詳如附表編號一至十九所示），爰依毒品
        危害防制條例第19條第1 項規定，自應於各該販賣第二
        級毒品犯行之主文項內分別諭知沒收，且如全部或一部
        不能沒收時，則以被告之財產抵償之。
據上論斷，應依刑事訴訟法第299 條第1 項前段，毒品危害防制
條例第4 條第2 項、第10條第2 項、第17條第2 項、第18條第1
項前段、第19條第1 項，刑法第11條、第51條第5 款、第8 款、
第9 款、第37條第2 項、第3 項，判決如主文。
本案經檢察官王筱寧到庭執行職務。
中    華    民    國   100    年    10    月    14    日
                  刑事第十四庭  審判長法  官  陳信旗
                                      法  官  俞秀美
                                      法  官  劉正偉
┌─────────────────────────────────────┐
│附表                                                                      │
├──┬──────────────────┬──────┬────────┤
│編號│犯罪事實                            │罪名        │宣告刑          │
│    │                                    │            │                │
├──┼──────────────────┼──────┼────────┤
│一  │被告於民國100 年1 月28日下午2 時32分│販賣第二級毒│有期徒刑4 年，褫│
│    │許、2 時35分許、2 時52分許、2 時58分│品          │奪公權2 年，販賣│
│    │許先後與張永坤電話聯絡後未久之同日某│            │第二級毒品所得之│
│    │時（被告所使用之手機門號為0000000000│            │新台幣3 百元沒收│
│    │號；張永坤所使用之手機門號為00000000│            │之，如全部或一部│
│    │55號，市內電話為〈02〉00000000號），│            │不能沒收時，以其│
│    │在被告新北市○○區○○街39巷87號3 樓│            │財產抵償之。    │
│    │住處樓下，販賣甲基安非他命1 包給張永│            │                │
│    │坤（販賣數量不詳，但應屬量微，販賣金│            │                │
│    │額則為新台幣3 百元）。              │            │                │
├──┼──────────────────┼──────┼────────┤
│二  │被告於100 年1 月29日晚上7 時59分許、│販賣第二級毒│有期徒刑4 年，褫│
│    │8 時26分許、9 時40分許先後與林世峰電│品          │奪公權2 年，販賣│
│    │話聯絡後未久之同日某時（但在同日晚上│            │第二級毒品所得之│
│    │10時許以前；被告所使用之手機門號同上│            │新台幣1 千7 百元│
│    │，林世峰所使用之手機門號為0000000000│            │沒收之，如全部或│
│    │號及0000000000號），在新北市蘆洲區信│            │一部不能沒收時，│
│    │義路30巷巷口（即林世峰住處之巷口），│            │以其財產抵償之。│
│    │販賣甲基安非他命1 包給林世峰（販賣數│            │                │
│    │量約毛重0.5 公克，販賣金額則為新台幣│            │                │
│    │1 千7 百元）。                      │            │                │
├──┼──────────────────┼──────┼────────┤
│三  │被告於100 年1 月29日晚上11時23分許、│販賣第二級毒│有期徒刑4 年，褫│
│    │11時34分許先後與林世峰電話聯絡後未久│品          │奪公權2 年，販賣│
│    │之翌日即同年月30日凌晨某時（被告所使│            │第二級毒品所得之│
│    │用之手機門號同上，並另使用門號091411│            │新台幣5 百元沒收│
│    │1232號；林世峰使用之手機門號為098504│            │之，如全部或一部│
│    │5978號），在前揭林世峰住處巷口，販賣│            │不能沒收時，以其│
│    │甲基安非他命1 包給林世峰（販賣數量約│            │財產抵償之。    │
│    │毛重0.1 公克，販賣金額則為新台幣5 百│            │                │
│    │元）。                              │            │                │
├──┼──────────────────┼──────┼────────┤
│四  │被告於100 年2 月2 日晚上10時29分許、│販賣第二級毒│有期徒刑4 年，褫│
│    │10時45分許、10時50分許、10時58分許先│品          │奪公權2 年，販賣│
│    │後與林世峰電話聯絡後未久之同日某時（│            │第二級毒品所得之│
│    │被告所使用之手機門號為0000000000號；│            │新台幣1 千元沒收│
│    │林世峰使用之手機門號同上），在新北市│            │之，如全部或一部│
│    │三重區○○○街之某公車站牌前（起訴書│            │不能沒收時，以其│
│    │誤載為林世峰所經營之檳榔攤），販賣甲│            │財產抵償之。    │
│    │基安非他命1 包給林世峰（販賣數量不詳│            │                │
│    │，但應屬量微，販賣金額則為新台幣1 千│            │                │
│    │元；此次林世峰託友人前往拿取毒品）。│            │                │
├──┼──────────────────┼──────┼────────┤
│五  │被告於100 年2 月4 日上午4 時16分許、│販賣第二級毒│有期徒刑4 年，褫│
│    │6 時35分許先後與林世峰電話聯絡後未久│品          │奪公權2 年，販賣│
│    │之同日某時（被告及林世峰所使用之手機│            │第二級毒品所得之│
│    │門號均同上），在林世峰所經營位於新北│            │新台幣1 千元沒收│
│    │市○○區○○街附近之檳榔攤，販賣甲基│            │之，如全部或一部│
│    │安非他命1 包給林世峰（販賣數量不詳，│            │不能沒收時，以其│
│    │但應屬量微，販賣金額則為新台幣1 千元│            │財產抵償之。    │
│    │）。                                │            │                │
├──┼──────────────────┼──────┼────────┤
│六  │被告於100 年2 月9 日上午9 時41分許、│販賣第二級毒│有期徒刑4 年，褫│
│    │9 時54分許先後與張永坤電話聯絡後未久│品          │奪公權2 年，販賣│
│    │之同日某時（被告所使用之手機門號同上│            │第二級毒品所得之│
│    │；張永坤所使用之手機門號則為00000000│            │新台幣5 百元沒收│
│    │70號），在被告前揭住處樓下，販賣甲基│            │之，如全部或一部│
│    │安非他命1 包給張永坤（販賣數量不詳，│            │不能沒收時，以其│
│    │但應屬量微，販賣金額則為新台幣5 百元│            │財產抵償之。    │
│    │）。                                │            │                │
├──┼──────────────────┼──────┼────────┤
│七  │被告於100 年2 月19日凌晨零時2 分許、│販賣第二級毒│有期徒刑4 年，褫│
│    │零時21分許、零時42分許、零時43分許先│品          │奪公權2 年，販賣│
│    │後與林世峰電話聯絡後未久之同日某時（│            │第二級毒品所得之│
│    │被告及林世峰所使用之手機門號均同上）│            │新台幣1 千元沒收│
│    │，在前揭公車站牌前，販賣甲基安非他命│            │之，如全部或一部│
│    │1 包給林世峰（販賣數量不詳，但應屬量│            │不能沒收時，以其│
│    │微，販賣金額則為新台幣1 千元；此次林│            │財產抵償之。    │
│    │世峰託友人前往拿取毒品）。          │            │                │
├──┼──────────────────┼──────┼────────┤
│八?│被告於100 年2 月20日上午8 時11分許、│販賣第二級毒│有期徒刑4 年，褫│
│    │9 時37分許、9 時45分許、10時2 分許先│品          │奪公權2 年，販賣│
│    │後與林世峰電話聯絡後未久之同日某時（│            │第二級毒品所得之│
│    │被告及林世峰所使用之手機門號均同上，│            │新台幣1 千元沒收│
│    │被告另使用手機門號0000000000號），在│            │之，如全部或一部│
│    │林世峰所經營之前揭檳榔攤，販賣甲基安│            │不能沒收時，以其│
│    │非他命1 包給林世峰（販賣數量不詳，但│            │財產抵償之。    │
│    │應屬量微，販賣金額則為新台幣1 千元）│            │                │
│    │。                                  │            │                │
├──┼──────────────────┼──────┼────────┤
│九  │被告於100 年2 月22日凌晨零時55分許、│販賣第二級毒│有期徒刑4 年，褫│
│    │零時56分許、1 時6 分許先後與林世峰電│品          │奪公權2 年，販賣│
│    │話聯絡後未久之同日某時（被告及林世峰│            │第二級毒品所得之│
│    │所使用之手機門號均同上），在被告前揭│            │新台幣1 千元沒收│
│    │住處39巷口附近之萊爾富超商，販賣甲基│            │之，如全部或一部│
│    │安非他命1 包給林世峰（販賣數量不詳，│            │不能沒收時，以其│
│    │但應屬量微，販賣金額則為新台幣1 千元│            │財產抵償之。    │
│    │）。                                │            │                │
├──┼──────────────────┼──────┼────────┤
│十  │被告於100 年2 月22日中午11時54分許、│販賣第二級毒│有期徒刑4 年，褫│
│    │下午2 時11分許、2 時23分許先後與張永│品          │奪公權2 年，販賣│
│    │坤電話聯絡後未久之同日某時（被告所使│            │第二級毒品所得之│
│    │用之手機門號為0000000000號【起訴書誤│            │新台幣3 百元沒收│
│    │載為0000000000號】；張永坤使用市話〈│            │之，如全部或一部│
│    │02〉00000000號、00000000號及手機門號│            │不能沒收時，以其│
│    │0000000000號），在被告前揭住處門口（│            │財產抵償之。    │
│    │起訴書誤載為樓下），販賣甲基安非他命│            │                │
│    │1 包給張永坤（販賣數量不詳，但應屬量│            │                │
│    │微，販賣金額則為新台幣3 百元）。    │            │                │
├──┼──────────────────┼──────┼────────┤
│十一│被告於100 年3 月3 日上午7 時14分許、│販賣第二級毒│有期徒刑4 年，褫│
│    │7 時16分許、8 時20分許、8 時26分許先│品          │奪公權2 年，販賣│
│    │後與林世峰電話聯絡後未久之同日某時（│            │第二級毒品所得之│
│    │被告所使用之手機門號為0000000000號；│            │新台幣1 千元沒收│
│    │林世峰使用之手機門號同上），在前揭公│            │之，如全部或一部│
│    │車站牌前，販賣甲基安非他命1 包給林世│            │不能沒收時，以其│
│    │峰（販賣數量不詳，但應屬量微，販賣金│            │財產抵償之。    │
│    │額則為新台幣1 千元）。              │            │                │
├──┼──────────────────┼──────┼────────┤
│十二│被告於100 年3 月5 日中午12時54分許、│販賣第二級毒│有期徒刑4 年，褫│
│    │下午1 時14分許先後與張永坤電話聯絡後│品          │奪公權2 年，販賣│
│    │未久之同日某時（被告所使用之手機門號│            │第二級毒品所得之│
│    │為0000000000號；張永坤使用之手機門號│            │新台幣3 百元沒收│
│    │同上），在被告前揭住處樓下，販賣甲基│            │之，如全部或一部│
│    │安非他命1 包給張永坤（販賣數量不詳，│            │不能沒收時，以其│
│    │但應屬量微，販賣金額則為新台幣3 百元│            │財產抵償之。    │
│    │）。                                │            │                │
├──┼──────────────────┼──────┼────────┤
│十三│被告於100 年3 月9 日下午6 時47分許、│販賣第二級毒│有期徒刑4 年，褫│
│    │7 時1 分許先後與張永坤電話聯絡後未久│品          │奪公權2 年，販賣│
│    │之同日某時（被告及張永坤所使用之手機│            │第二級毒品所得之│
│    │門號均同上），在被告前揭住處樓下，販│            │新台幣5 百元沒收│
│    │賣甲基安非他命1 包給張永坤（販賣數量│            │之，如全部或一部│
│    │不量，但應屬量微，販賣金額則為新台幣│            │不能沒收時，以其│
│    │5 百元）。                          │            │財產抵償之。    │
├──┼──────────────────┼──────┼────────┤
│十四│被告於100 年3 月10日上午8 時34分許、│販賣第二級毒│有期徒刑4 年，褫│
│    │8 時48分許先後與張永坤電話聯絡後未久│品          │奪公權2 年，販賣│
│    │之同日某時（被告及張永坤所使用之手機│            │第二級毒品所得之│
│    │門號均同上），在被告前揭住處樓下，販│            │新台幣3 百元沒收│
│    │賣甲基安非他命1 包給張永坤（販賣數量│            │之，如全部或一部│
│    │不詳，但應屬量微，販賣金額則為新台幣│            │不能沒收時，以其│
│    │3 百元）。                          │            │財產抵償之。    │
├──┼──────────────────┼──────┼────────┤
│十五│被告於100 年3 月12日上午7 時9 分許、│販賣第二級毒│有期徒刑4 年，褫│
│    │下午3 時28分許、3 時29分許、3 時35分│品          │奪公權2 年，販賣│
│    │許先後與張永坤電話聯絡後未久之同日某│            │第二級毒品所得之│
│    │時（被告所使用之手機門號為0000000000│            │新台幣3 百元沒收│
│    │號及0000000000號；張永坤使用之手機門│            │之，如全部或一部│
│    │號同上），在被告前揭住處樓下，販賣甲│            │不能沒收時，以其│
│    │基安非他命1 包給張永坤（販賣數量不詳│            │財產抵償之。    │
│    │，惟應屬量微，販賣金額則為新台幣3 百│            │                │
│    │元）。                              │            │                │
├──┼──────────────────┼──────┼────────┤
│十六│被告於100 年3 月13日晚上10時52分許、│販賣第二級毒│有期徒刑4 年，褫│
│    │11時許先後與張永坤電話聯絡後未久之同│品          │奪公權2 年，販賣│
│    │日某時（被告所使用之手機門號為091411│            │第二級毒品所得之│
│    │1232號；張永坤使用之手機門號同上），│            │新台幣5 百元沒收│
│    │在被告前揭住處樓下，販賣甲基安非他命│            │之，如全部或一部│
│    │1 包給張永坤（販賣數量不詳，惟應屬量│            │不能沒收時，以其│
│    │微，販賣金額則為新台幣5 百元）。    │            │財產抵償之。    │
├──┼──────────────────┼──────┼────────┤
│十七│被告於100 年3 月14日下午3 時58分許、│販賣第二級毒│有期徒刑4 年，褫│
│    │4 時5 分許、6 時許、6 時23分許、6 時│品          │奪公權2 年，販賣│
│    │32分許先後與林世峰電話聯絡後未久之同│            │第二級毒品所得之│
│    │日某時（被告所使用之手機門號為091411│            │新台幣1 千元沒收│
│    │1232號；林世峰使用之手機門號同上），│            │之，如全部或一部│
│    │在被告前揭住處樓下（起訴書誤載為門口│            │不能沒收時，以其│
│    │），販賣甲基安非他命1 包給林世峰（販│            │財產抵償之。    │
│    │賣數量不詳，惟應屬量微，販賣金額則為│            │                │
│    │新台幣1 千元）。                    │            │                │
├──┼──────────────────┼──────┼────────┤
│十八│被告於100 年3 月20日晚上8 時11分許、│販賣第二級毒│有期徒刑4 年，褫│
│    │8 時30分許、8 時31分許先後與林世峰電│品          │奪公權2 年，販賣│
│    │話聯絡後未久之同日某時（被告及林世峰│            │第二級毒品所得之│
│    │所使用之手機門號均同上），在被告前揭│            │新台幣1 千元沒收│
│    │住處門口，販賣甲基安非他命1 包給林世│            │之，如全部或一部│
│    │峰（販賣數量不詳，惟應屬量微，販賣金│            │不能沒收時，以其│
│    │額則為新台幣1 千元）。              │            │財產抵償之。    │
├──┼──────────────────┼──────┼────────┤
│十九│被告於100 年3 月25日下午4 時21分許、│販賣第二級毒│有期徒刑4 年，褫│
│    │4 時57分許先後與林世峰電話聯絡後未久│品          │奪公權2 年，販賣│
│    │之同日某時（被告及林世峰所使用之手機│            │第二級毒品所得之│
│    │門號均同上），在被告前揭住處附近之7-│            │新台幣1 千元沒收│
│    │11超商，販賣甲基安非他命1 包給林世峰│            │之，如全部或一部│
│    │（販賣數量不詳，惟應屬量微，販賣金額│            │不能沒收時，以其│
│    │則為新台幣1 千元）。                │            │財產抵償之。    │
├──┼──────────────────┼──────┼────────┤
│二十│被告於100 年4 月7 日晚上7 時許，在其│施用第二級毒│有期徒刑4 月，扣│
│    │前揭住處內，以將甲基安非他命置入吸食│品          │案之第二級毒品甲│
│    │器內燒烤，再吸食其煙霧之施用方式，施│            │基安非他命三包內│
│    │用甲基安非他命1 次。嗣經警於100 年4 │            │之甲基安非他命（│
│    │月7 日晚上10時20分許，持本院所核發之│            │驗餘合計淨重1.06│
│    │搜索票，在新北市○○區○○街39巷87號│            │68公克）均沒收銷│
│    │前，當場在其身上扣得甲基安非他命3 包│            │燬之。          │
│    │（驗餘合計淨重1.0668公克）等物，並經│            │                │
│    │採集其尿液送驗後，因而查獲上情。    │            │                │
└──┴──────────────────┴──────┴────────┘
以上正本證明與原本無異。
如不服本判決，應於判決送達後10日內敘明上訴理由，向本院提
出上訴狀 (應附繕本) ，上訴於臺灣高等法院。其未敘述上訴理
由者，應於上訴期間屆滿後20日內向本院補提理由書，「切勿逕
送上級法院」。
                                      書記官  陳金鳳
中    華    民    國   100    年    10    月    18    日
附錄本判決論罪科刑之法條：
毒品危害防制條例第4 條
    製造、運輸、販賣第一級毒品者，處死刑或無期徒刑；處無
    期徒刑者，得併科新臺幣二千萬元以下罰金。
    製造、運輸、販賣第二級毒品者，處無期徒刑或七年以上有
    期徒刑，得併科新臺幣一千萬元以下罰金。
    製造、運輸、販賣第三級毒品者，處五年以上有期徒刑，得
    併科新臺幣七百萬元以下罰金。
    製造、運輸、販賣第四級毒品者，處三年以上十年以下有期
    徒刑，得併科新臺幣三百萬元以下罰金。
    製造、運輸、販賣專供製造或施用毒品之器具者，處一年以
    上七年以下有期徒刑，得併科新臺幣一百萬元以下罰金。
    前五項之未遂犯罰之。
毒品危害防制條例第10條
    施用第一級毒品者，處6 月以上5 年以下有期徒刑。
    施用第二級毒品者，處3 年以下有期徒刑。